臺灣臺東地方法院刑事判決　　　　　　　　　　　　　　九十三年度易字第五二號
　　公　訴　人　臺灣臺東地方法院檢察署檢察官
　　被　　　告　巳○○
右列被告因竊盜案件，經檢察官提起公訴（九十二年度偵字第二五九八、二三八三號
）及移
述，本院合議庭裁定由受命法官獨任進行簡式審判程序審理後，判決如左：
    主  文
巳○○連續攜帶兇器毀越安全設備竊盜，累犯，處有期徒刑參年陸月；並於刑之執行
前，令入勞動場所強制工作參年。螺絲起子參支、扳手拾壹支（含固定扳手拾支、活
動扳手壹支）、鉗子參支、自製六角扳手陸支、指甲剪壹支、手電筒貳把及鑰匙壹把
均沒收。
    事  實
一、巳○○有犯罪之習慣，曾有多次竊盜前科，復於民國八十五年間因犯竊盜等罪，
    經臺灣高雄地方法院以八十五年訴字第二六六○號判處有期徒刑四年六月，並於
    刑之執行前令入勞動場所強制工作三年，上訴後經臺灣高等法院高雄分院於八十
    六年十月二十一日判決上訴駁回而告確定，九十年七月二十六日假釋出獄，九十
    二年五月二十二日縮短刑期假釋期滿執行完畢。仍不知悔改，復基於意圖為自己
    不法所有之概括犯意，或夥同卯○○（另以簡易判決處刑，附表編號一部分），
    或夥同彭彥銓（附表編號四、七部分），或獨自自九十二年十月二日起，連續在
    如附表所示之時間、地點，以如附表所示之手段，竊取如附表所示之物品，得手
    後據為己有。其中於竊得附表編號十之車號ＷＳ─一四○八號廂型車後，為掩飾
    竊盜犯行，復基於行使變造特種文書之犯意，隨即在不詳地點，以黑色奇異筆將
    該車前後二面車牌號碼均變造為Ｗ八─一四○八號後懸掛在該車上行使，足以生
    損害於真正車牌所有人廖淑子及監理機關對於自用小客車管理之正確性。
二、案經臺東縣警察局及臺東縣警察局臺東分局報請臺灣臺東地方法院檢察署檢察官
    偵查起訴及移送併案審理後本院裁定改依簡式審判程序審理。
    理  由
一、訊據被告巳○○對於右揭犯罪事實坦承不諱，核與共犯卯○○、彭彥銓供述大致
    相符，並經被害人許文德、乙○○於警詢中指述綦詳，及經證人丁○○、申○○
    於警詢時，證人王秉農、子○○、癸○○、庚○○、未○○、己○○、李明榮、
    寅○○、壬○○、吳國雄、午○○、甲○○、辛○○、辰○○等人於偵查中證述
    無訛，復有現場圖、贓物清單各一紙（附表編號一）、現場照片八幀（附表編號
    一）、車輛竊盜車牌失竊資料個別查詢報表八紙（附表編號二、三、四、五、六
    、七、九、十）、車輛尋獲照片二十五幀（含附表編號二車輛照片四幀〈其中含
    編號三車牌照片二幀〉、編號四車輛照片三幀、編號五車輛照片二幀、編號六車
    輛照片四幀〈其中含編號七車牌照片一幀〉、編號七車輛及編號八車牌照片二幀
    、編號十車輛及經變造之車牌二面照片二幀、編號十二車輛照片八幀）、贓證物
    品領據六紙（附表編號一、六、七〈車輛、車牌各一紙〉、八、十一）、保管單
    一紙（附表編號十二）、車輛車牌尋獲通報單三紙（附表編號六、七〈車輛、車
    牌各一紙〉）、車籍作業系統─查詢認可資料表三紙（附表編號八、十一、十二
    ）、公路監理電子閘門─車號查詢汽車車籍資料表二紙（附表編號十）附卷足憑
    ，並有螺絲起子三支、扳手十一支（含固定扳手十支、活動扳手一支）、鉗子三
    支、自製六角扳手六支、指甲剪一支及手電筒二把扣案足憑，被告自白核與事實
    相符，本件事證明確，被告竊盜及行使變造特種文書之犯行均堪認定。
二、按刑法第三百二十一條第一項第三款之攜帶兇器竊盜罪，係以行為人攜帶兇器竊
    盜為其加重條件，此所謂兇器，其種類並無限制，凡客觀上足對人之生命、身體
    、安全構成威脅，具有危險性之兇器均屬之，且祇須行竊時攜帶此種具有危險性
    之兇器為已足，並不以攜帶之初有行兇之意圖為必要。本件扣案之螺絲起子、扳
    手、自製扳手、鉗子等物，均為金屬製品，客觀上均對人之身體、生命具有危險
    性，且被告供承以剪斷銅線（附表編號一）、持自製之扳手撬開車鎖及電門（附
    表編號二、四、五、六、七、九、十），及利用扣案扳手破壞鐵窗（附表編號十
    三）等方式行竊，足見該等工具功能完整，以之做為器械會對人之身體造成傷害
    ，被告攜帶上開工具行竊，自屬攜帶兇器竊盜；又被告於附表編號一所示之時地
    ，係翻越圍牆進入工地行竊，業據證人王秉農於偵查中證述明確，並有現場圖一
    紙在卷可佐，是此部分行為同時構成犯刑法第三百二十一條第一項第二款之踰越
    牆垣竊盜罪，附此敘明。核被告所為，係犯刑法第三百二十條第一項之竊盜罪（
    附表編號三、八、十一、十二）、第三百二十一條第一項第二款、第三款之攜帶
    兇器毀越安全設備竊盜罪（附表編號十三）、同條項第二款、第三款之攜帶兇器
    踰越牆垣竊盜罪（附表編號一）、同條項第三款之攜帶兇器竊盜罪（附表編號二
    、四、五、六、七、九、十）及第二百十六條、第二百十二條之行使變造特種文
    書罪。其變造特種文書後，復加以行使，變造特種文書之低度行為應為行使變造
    特種文書之高度行為所吸收，不另論罪。被告就附表編號一所示竊盜犯行與共犯
    卯○○，附表編號四、七所示竊盜犯行與共犯彭彥銓彼此間分別有犯意之聯絡及
    行為之分擔，應論以共同正犯。其先後多次竊盜犯行，均時間緊接，犯構成要件
    相同之罪名，顯係基於概括犯意反覆為之，應依連續犯之規定論以情節較重之刑
    法第三百二十一條第一項第二、三款攜帶兇器毀越安全設備竊盜罪，並依法加重
    其刑。其所犯上開二罪間，有方法結果之牽連關係，為牽連犯，應從一重之攜帶
    兇器毀越安全設備竊盜罪論處。另移送併案審理（即附表編號二至十一）及行使
    變造特種文書之犯行，雖未據檢察官起訴，然此部分犯行與起訴之竊盜部分有連
    續犯及牽連犯之裁判上一罪關係，本院自得併予審理，附此敘明。查被告曾於八
    十五年間因犯竊盜等罪，經臺灣高雄地方法院以八十五年訴字第二六六○號判處
    有期徒刑四年六月，並於刑之執行前令入勞動場所強制工作三年，上訴後經臺灣
    高等法院高雄分院於八十六年十月二十一日判決上訴駁回而告確定，九十年七月
    二十六日假釋出獄，九十二年五月二十二日縮短刑期假釋期滿執行完畢，有臺灣
    高等法院被告全國前案紀錄表在卷可按，其於五年以內再犯本件最重本刑為有期
    徒刑以上之罪，為累犯，應依刑法第四十七條之規定加重其刑，並遞加重之。爰
    審酌被告雖已坦承全部犯行，然其素行不佳，不知悛悔，多次竊取他人財物，惡
    性不輕，及其犯罪手段、對被害人所生之損害及檢察官求處刑度尚稱允當等一切
    情狀，量處如主文所示之刑，以示懲儆。又被告自七十四年間起至八十六年間止
    即曾有多次竊盜前科，有上開被告全國前案紀錄表附卷足憑，且於本案中又連續
    竊盜達十三次之多，足見其有犯罪之習慣，爰就其所犯之竊盜罪，併依竊盜犯贓
    物犯保安處分條例第三條第一項第一款之規定，宣告其於刑之執行前，令入勞動
    場所強制工作三年，以期矯正。扣案之螺絲起子三支、扳手十一支（含固定扳手
    十支、活動扳手一支）、鉗子三支、自製六角扳手六支、指甲剪一支及手電筒二
    把均係被告及共犯所有供犯罪所用之物，業經被告供承在卷，另編號十一之鑰匙
    一把雖未扣案，然為被告所有供犯罪所用之物，亦據被告供承在卷，爰均依法宣
    告沒收。
據上論斷，應依刑事訴訟法第二百七十三條之一第一項、第二百九十九條第一項前段
，刑法第二十八條、五十六條、第三百二十一條第一項第二款、第三款、第二百十六
條、第二百十二條、第五十五條、第四十七條、第三十八條第一項第二款，竊盜犯贓
物犯保安處分條例第三條第一項第一款、第四條、第五條第一項前段，判決如主文。
本案經檢察官丙○○到庭執行職務。
中      華      民      國    九十三    年      四      月    二十八    日
                                      臺灣臺東地方法院刑事第三庭
                                                法  官  范乃中
右正本證明與原本無異。
如不服本判決，應於判決送達後十日內向本院提出上訴狀。（須附繕本）
「切勿逕送上級法院」
書記官  陳俊德
中      華      民      國    九十三    年      四      月     二十八   日
附表
┌─┬──────┬───────┬──────┬────────┬──┐
│編│時間        │地點          │犯罪手段    │被害人及失竊物品│備註│
│號│            │              │            │                │    │
├─┼──────┼───────┼──────┼────────┼──┤
│  │九十二年十月│臺東縣臺東市岩│與卯○○二人│上井營造公司所有│    │
│一│二日下午一時│灣里國防部眷村│共同攜帶客觀│之交換式電源供應│    │
│  │三十分許（起│改建工程工地內│上對人之身體│器一個、感應線圈│    │
│  │訴書誤載為同│之地下室      │、生命具有危│（小）三只、（大│    │
│  │日下午五時五│              │險性，足以做│）一只、ＤＣ電池│    │
│  │十分侵入）  │              │為兇器之螺絲│四只、無熔絲開關│    │
│  │            │              │起子二支（起│一只、電磁接觸器│    │
│  │            │              │訴書誤載為一│二只、接線端子四│    │
│  │      │              │支）、鉗子三│只、指示燈一只、│    │
│  │            │              │支、扳手六支│變壓器一只、五分│    │
│  │            │              │及手電筒二把│螺絲三支、裸銅線│    │
│  │            │              │踰越圍牆入內│三十四公斤、電子│    │
│  │            │              │竊取        │線路板三片      │    │
├─┼──────┼───────┼──────┼────────┼──┤
│  │九十二年十月│臺東縣池上鄉新│以自製之兇器│癸○○所有之車號│將車│
│二│二十日上午六│生路菜市場旁空│六角扳手撬開│Ｓ─九六九六號廂│牌丟│
│  │時許        │地            │車鎖及電門竊│型車一輛        │棄，│
│  │            │              │取          │                │另懸│
│  │            │              │            │                │竊得│
│  │            │              │            │                │之Ｋ│
│  │            │              │            │                │三─│
│  │            │              ││                │五八│
│  │            │              │            │                │六九│
│  │            │              │            │                │號車│
│  │            │              │            │                │牌  │
├─┼──────┼───────┼──────┼────────┼──┤
│  │九十二年十月│臺東縣臺東市正│徒手竊取    │庚○○所有車號Ｋ│將之│
│三│二十九日上午│氣北路一九九號│            │三─五八六九號小│懸掛│
│  │四時許      │後方          │            │客車車牌二面    │在編│
│  │            │              │            │                │號二│
│  │            │              │            │                │廂型│
│  │            │              │            │                │車上│
├─┼──────┼───────┼──────┼────────┼──┤
│  │九十二年十月│臺東縣卑南鄉美│與彭彥銓二人│未○○所管領，大│    │
│四│二十九日上午│濃村斑鳩四十九│共同以自製之│榮貨運公司所有之│    │
│  │五時許      │號屋旁        │兇器六角扳手│車號ＨＳ─Ｎ三六│    │
│  │            │              │，撬開車鎖及│號大貨車一輛    │    │
│  │            │              │電門竊取    │                │    │
├─┼──────┼───────┼──────┼────────┼──┤
│  │九十二年十月│臺東縣臺東市博│以自製之兇器│己○○所有之車號│    │
│五│三十一日上午│愛路四八六號旁│六角扳手，撬│Ｅ七─六五五○號│    │
│  │五時許      │              │開車鎖及電門│吉普車一輛      │    │
│  │            │              │竊取        │                │    │
├─┼──────┼───────┼──────┼────────┼──┤
│  │九十二年十一│臺東縣臺東市博│同右編號五之│戊○○所有之車號│將車│
│六│月一日某時許│愛路四維里活動│方式        │七Ｓ─三八一八號│牌丟│
│  │            │中心旁        │            │自小客車一輛    │棄，│
│  │            │              │            │                │改懸│
│  │            │              │    │                │竊得│
│  │            │              │            │                │之七│
│  │            │              │            │                │Ｓ─│
│  │            │              │            │                │一八│
│  │            │              │            │                │四五│
│  │            │              │            │                │號車│
│  │            │              │            │                │牌  │
├─┼──────┼───────┼──────┼────────┼──┤
│  │九十二年十一│臺東縣臺東市綏│與彭彥銓二人│寅○○所有之車號│將車│
│七│月一日下午一│遠路二段一二三│共同以同右方│七Ｓ─一八四五號│牌卸│
│  │時許        │號地下室      │式竊取      │自小客車一輛    │下裝│
│  │            │              │            │                │至編│
│  │            │              │            │                │號六│
│  │            │              │            │                │車上│
││            │              │            │                │，另│
│  │            │              │            │                │改懸│
│  │            │              │            │                │竊得│
│  │            │              │            │                │之Ｗ│
│  │            │              │            │                │Ｒ─│
│  │            │              │            │                │四五│
│  │            │              │            │                │三九│
│  │            │              │            │                │號車│
│  │            │              │            │                │牌  │
├─┼──────┼───────┼──────┼────────┼──┤
│  │九十二年十一│臺東縣臺東市常│徒手竊取    │乙○○所有之車號│將之│
│八│月三日某時許│德街大車輪修車│            │ＷＲ─四五三九號│懸掛│
│  │            │廠            │            │車牌二面        │在竊│
│  │            │              │        │                │得之│
│  │            │              │            │                │編號│
│  │            │              │            │                │七車│
│  │            │              │            │                │上  │
├─┼──────┼───────┼──────┼────────┼──┤
│  │九十二年十一│臺東縣臺東市鄭│以同編號五之│丑○○所有之車號│    │
│九│月三日凌晨三│州路與寧波路口│方式竊取    │Ｅ七─三三九九號│    │
│  │時許        │              │            │小貨車一輛      │    │
├─┼──────┼───────┼──────┼────────┼──┤
│  │九十二年十一│臺東縣臺東市正│同右方式    │壬○○所有車號Ｗ│後將│
│  │月四日晚上十│氣北路康樂橋下│            │Ｓ─一四○八號廂│該車│
│十│一時許      │              │            │型車一輛        │二面│
│  │            │              │            │                │車牌│
│  │            │              │            │                │之號│
│  │            │              │            │                │碼均│
│  │            │              │            │                │以黑│
│  │            │              │            │                │色奇│
│  │            │              │            │                │異筆│
│  │            │              │            │                │變造│
│  │            │              │            │                │為Ｗ│
│  │            │              │            │                │八─│
│  │            │              │            │                │一四│
│  │            │              │            │                │○八│
│  │            │              │            │                │號  │
├─┼──────┼───────┼──────┼────────┼──┤
│一│九十二年十一│臺東縣關山鎮關│以自備的鑰匙│甲○○所有之車號│    │
│十│月十二日上午│山火車站前    │竊取        │ＨＥＤ─六四七號│    │
│  │十時許      │              │            │重型機車一輛    │    │
├─┼──────┼───────┼──────┼────────┼──┤
│  │九十二年十一│臺東縣卑南鄉美│徒手竊取    │不詳被害人所有之│竊得│
│二│月十三日上午│濃村斑鳩附近臺│            │車號ＬＪＯ─七六│後懸│
│十│十時許      │九線公路旁    │            │六號重型機車一輛│掛Ｐ│
│  │            │              │            │（竊取時該車未懸│ＴＣ│
│  │            │              │            │掛車牌，引擎號碼│─○│
│  │            │              │            │：ＧＹ六Ｄ二─一│六三│
│  │            │              │            │一三七五號）    │號車│
│  │            │              │            │                │牌  │
├─┼──────┼───────┼──────┼────────┼──┤
│  │九十二年十一│臺東縣臺東市信│攜帶兇器之扳│市民代表會所有之│    │
│三│月二十五日上│義路二九五號臺│手破壞窗戶鐵│電腦二組（含主機│    │
│十│午五時許    │東市市民代表會│窗後，爬窗進│、螢幕）及硬碟一││
│  │            │              │入代表會，到│部              │    │
│  │            │              │該會文書處理│                │    │
│  │            │              │室竊取      │                │    │
└─┴──────┴───────┴──────┴────────┴──┘
附記
中華民國刑法第三百二十一條第一項第二款、第三款
犯竊盜罪而有左列情形之一者，處六月以上、五年以下有期徒刑：
二  毀越門扇、牆垣或其他安全設備而犯之者。
三  攜帶兇器而犯之者。
中華民國刑法第二百一十六條
(行使偽造變造或登載不實之文書罪)
行使第二百十條至第二百十五條之文書者，依偽造、變造文書或登載不實
事項或使登載不實事項之規定處斷。
中華民國刑法第二百一十二條
(偽造變造特種文書罪)
偽造、變造護照、旅券、免許證、特許證及關於品行、能力服務或其他相
類之證書、介紹書，足以生損害於公眾或他人者，處一年以下有期徒刑、
拘役或三百元以下罰金。
中華民國刑法第四十七條
(累犯)
受有期徒刑之執行完畢，或受無期徒刑或有期徒刑一部之執行而赦免後，
五年以內再犯有期徒刑以上之罪者，為累犯，加重本刑至二分之一。
中華民國刑法第三十八條第一項第二款
(沒收物)
左列之物沒收之：
二  供犯罪所用或犯罪預備之物。
竊盜犯贓物犯保安處分條例第三條第一項第一款
十八歲以上之竊盜犯、贓物犯，有左列情形之一者，得於刑之執行前，令入勞動場所
強制工作：
一  有犯罪之習慣者。
竊盜犯贓物犯保安處分條例第四條
（保安處分之諭知）
依本條例所為之保安處分及其期間，由法院以判決諭知。
竊盜犯贓物犯保安處分條例第五條第一項前段
（強制工作期間）
依本條例宣告之強制工作處分，其執行以三年為期。
